臺灣臺北地方法院刑事判決　　　　　　　　　　　　九十一年度易字第一五三一號
　　公　訴　人　臺灣臺北地方法院檢察署檢察官
　　被　　　告　甲○○　男　四.
　　　　　　　　乙○○　男　四.
右列被告等因家庭暴力之傷害案件，經檢察官聲請簡易判決處刑（九十一年度偵字第
一三二六五號），本院改依通常程序審理，判決如左：
    主  文
甲○○、乙○○傷害人之身體，各處拘役參拾日，如易科罰金，均以參佰元折算壹日
。
    事  實
一、乙○○、甲○○係兄弟關係，屬家庭暴力防治法第三條第四款所稱之「家庭成員
    」，於民國九十年十二月十六日下午一時許，在臺北市○○區○○街四三一巷十
    二號前，二人因曬衣架架設問題發生口角，竟各基於傷害之故意，相互扭打互毆
    ，乙○○徒手毆打甲○○，甲○○以乙○○所有之榔頭及圓鍬毆打乙○○，致甲
    ○○因此受有左臉頰紅腫、左後頸擦挫傷約一公分、右小腿擦挫傷約一公分等傷
    害，乙○○亦受有右側食指及右側足踝擦傷、左側足跟後撕裂傷等傷害。
二、案經被害人甲○○、乙○○訴由臺北市政府警察局信義分局報請臺灣臺北地方法
    院檢察署檢察官聲請簡易判決處刑。
    理  由
一、訊據被告乙○○矢口否認有何與甲○○相互毆打成傷之情事，辯稱：是甲○○拿
    圓鍬戳伊，伊用手去擋，甲○○並有用榔頭敲伊頭部，伊並未打甲○○云云。訊
    據被告甲○○則坦承伊有與乙○○相互扭打之情。經查，右揭犯罪事實，業據告
    訴人乙○○及甲○○指述綦詳，且觀諸卷附驗傷診斷書、診斷證明書等件資料，
    亦載明被告甲○○、乙○○曾於九十年十二月十六日分別至仁康醫院、臺北醫學
    院附設醫院就診，各受有左臉頰紅腫、左後頸擦挫傷、右小腿擦挫傷之傷害及右
    側食指擦傷、右側足踝擦傷、左側足跟後撕裂傷之傷害等事實，足認被告甲○○
    、乙○○確有互毆成傷之情事，被告乙○○上開辯解，要屬卸責之詞，委無足採
    ，事證明確，被告甲○○、乙○○犯行應堪認定。
二、核被告甲○○、乙○○所為，均係犯刑法第二百七十七條第一項之傷害罪。爰審
    酌被告二人之品行、犯罪之動機、目的、手段、犯罪時所受之刺激、被害人所傷
    害程度及被告犯罪後之態度等一切情狀，量處如主文所示之刑，並諭知易科罰金
    之折算標準。
據上論斷，應依刑事訴訟法第四百五十二條、第二百九十九條第一項前段、刑法第二
百七十七條第一項、第四十一條第一項前段、罰金罰鍰提高標準條例第一條前段、第
二條，判決如主文。
本案經檢察官呂朝章到庭執行職務。
中      華      民      國九十一    年    十二    月      三十    日
                                      臺灣臺北地方法院刑事第七庭
                                          法  官  范智達
右正本證明與原本無異
如不服本判決應於送達後十日內向本院提出上訴狀
                                          書記官  賴敏慧
中      華      民      國      九十一    年    十二    月     三十一   日
附錄本案論罪科刑法條全文
刑法第二百七十七條第一項：傷害人之身體或健康者，處三年以下有期徒刑、拘役或
一仟元以下罰金。
